臺灣板橋地方法院刑事判決　　　　　　　 94年度訴字第472號
公　訴　人　臺灣板橋地方法院檢察署檢察官
被　　　告　甲○○
選任辯護人　蔡明熙律師
上列被告因違反毒品危害防制條例案件，經檢察官提起公訴（93
年度毒偵緝字第33 9號、93年度毒偵緝字第340 號、93年度毒偵
字第3780號），本院判決如下：
    主  文
甲○○連續施用第一級毒品，累犯，處有期徒刑壹年貳月。扣案
之海洛因拾肆包（淨重七０點八六公克）、安非他命壹包（淨重
二點六八公克）均沒收銷燬；扣案之安非他命吸食器貳組、注射
針筒拾肆支、磅秤貳臺、研磨棒壹支、分裝用湯匙支、分裝用
夾鏈袋壹批、研磨碗壹只、吸食器壹組、分裝杓管貳支、止血橡
皮管貳條，均沒收。
    事  實
一、甲○○曾因違反肅清煙毒條例及偽造文書等案件，分別經本
    院判處有期徒刑3 年8 月及6 月，合併定應執行刑有期徒刑
    4 年確定，於民國83年12月20日縮短刑期假釋出監，並於86
    年2 月22日保護管束期滿執行完畢（構成累犯）。復因施用
    毒品案件，經觀察、勒戒後，認無繼續施用毒品之傾向，經
    臺灣板橋地方法院檢察署檢察官於87年11月25日以87年度偵
    字第2439號為不起訴處分確定。詎仍不知悔改，又另基於施
    用第一級毒品及第二級毒品之概括犯意，自90年10月間某日
    起至93年8 月18日止，連續在台北縣土城市○○路○ 段5 號
    3 樓、同縣板橋市○○路○ 段1 之2 號24樓之2 等地，將第
    一級毒品海洛因及第二級毒品安非他命一同置入針筒內注射
    於體內，以此方式連續施用第一級毒品海洛因及第二級毒品
    安非他命約60餘次。並分別經警於下列時、地查獲後，經採
    集其尿液送驗後，均呈鴉片類及安非他命類陽性反應：
    (一)於90年10月18日17時許，在臺北縣土城市○○路○ 段5 號
      3 樓為警查獲。
    (二)於91年8 月22日，在臺北縣土城市○○路○ 段5 號3 樓為
      警查獲，並扣得安非他命吸食器1組。
    (三)於93年8 月18日8 時許，在臺北縣板橋市○○路○ 段1 之
      2 號24樓之2 為警查獲，並扣得海洛因14包（淨重70.86
      公克）、安非他命1 包（淨重2.68公克）、安非他命吸食
      器1 組、注射針筒14支、磅秤2 臺、研磨棒1 支、分裝用
      湯匙3 支、分裝用夾鏈袋1 批、研磨碗1 只、吸食器1 組
      、分裝杓管2 支、止血橡皮管2 條等物。
二、案經臺北市政府警察局刑事警察大隊、板橋憲兵隊分別報請
    臺灣板橋地方法院檢察署檢察官偵查起訴，本院於準備程序
    進行中，被告就被訴事實為有罪之陳述，經告知簡式審判程
    序之旨，並聽取公訴人、被告之意見後，由本院合議庭裁定
    由受命法官獨任進行簡式審判程序。
    理  由
一、訊據被告甲○○對於前開連續施用第一級毒品海洛因及第二
    級毒品安非他命等犯行全部坦白承認，且其分別於90年10月
    18 日 、91年8 月22日、93年8 月18日經警採集尿液送驗結
    果，均呈鴉片類嗎啡陽性及安非他命類甲基安他命陽性反應
    等情，有台北市政府警察局刑事警察大隊毒品案件尿液委驗
    單（編號1273）、90年10月26日台北市立療養院煙毒尿液檢
    驗報告書、90年11月12日行政院國軍退除役官兵輔導委員會
    台北榮民總醫院臨床毒物科之尿液檢驗報告各1 份（見91年
    度毒偵字第1190號卷第13至16頁）、國防部憲兵司令部刑事
    鑑識中心鑑驗通知書1紙（91年9 月4 日（91）綱得字第
    11870 號，見91年度毒偵字第34 97 號卷第21頁）、台灣尖
    端先進生技醫藥股份有限公司濫用藥物檢驗報告（實驗室檢
    體編號：AB49 558）、鑑定人結文、台北市政府警察局刑事
    警察大隊毒品案件尿液委驗單（編號：1331）各1 紙（見93
    年度毒偵字第3780號卷第56、57、62頁）、及台灣台北看守
    所收容人毒品尿液檢驗報告表1 紙（編號：0000000 ，見93
    年度毒偵緝字第340 號卷第25頁）附卷可按。此外，並有扣
    案之海洛因14包（淨重70.86 公克）、安非他命1 包（淨重
    2.68公克）、安非他命吸食器2 組、注射針筒14支、磅秤2
    臺、研磨棒1 支、分裝用湯匙3 支、分裝用夾鏈袋1 批、研
    磨碗1 只、吸食器1 組、分裝杓管2 支、止血橡皮管2 條等
    物扣案可資佐證。而上開扣案白色粉末14包確係第一級毒品
    海洛因一節，亦有臺北市政府警察局刑事警察大隊查獲涉嫌
    毒品危害防制條例「毒品」初步鑑驗報告單一紙在卷足憑（
    見93年度毒偵字第3708號卷第20頁）。綜上事證，堪認被告
    前開自白應與事實相符，堪予採信。又被告有如事實欄所載
    之毒品觀察勒戒執行前科，有臺灣高等法院被告前案紀錄表
    及臺灣板橋地方法院檢察署87年度偵字第2439號不起訴處分
    書各一份附卷可按。是被告於觀察、勒戒執行完畢釋放後5
    年內再犯本件施用毒品之罪，事證明確，其犯行堪予認定。
二、查海洛因、安非他命分別為毒品危害防制條例第2 條第2 項
    第1 款、第2 款所列之第一級毒品、第二級毒品，不得非法
    施用，是核被告甲○○所為係犯同條例第10條第1 項、第2
    項之施用第一級毒品罪及施用第二級毒品罪。其於施用前後
    持有毒品之行為，應為其施用毒品之犯行所吸收，不另論罪
    。其先後多次施用第一級毒品及第二級毒品之犯行，時間緊
    接，犯罪構成要件相同，顯係基於概括之犯意反覆為之，應
    依連續犯之規定論以一罪並加重其刑；又被告以一施用行為
    施用第一級毒品海洛因及第二級毒品安非他命，為想像競合
    犯，應從較重之施用第一級毒品罪處斷。再查，被告有如事
    實欄所示論罪科刑執行前科，有卷附臺灣高等法院被告前案
    紀錄表可按，其受有期徒刑之執行完畢，5 年內再犯本件有
    期徒刑以上之罪，為累犯，應依法遞加重其刑。爰審酌被告
    前已有多次毒品之前科、素行不佳，不思戒除毒癮，改過自
    新，竟仍連續施用毒品，期間長約三年，次數逾60餘次，期
    間並曾經警查獲2 次，仍不知悔改，反於釋放後繼續施用毒
    品；且於93年8 月18日經警查獲時扣得其所持有之海洛因數
    量竟高達70.86 公克，犯罪情節及其所生危害十分嚴重，本
    應嚴懲，惟考量被告犯後坦承犯行，尚知悔悟，態度尚佳及
    其他一切情狀，量處如主文所示之刑，以資懲儆。扣案之第
    一級毒品海洛因14包（淨重70.86 公克）及第二級毒品安非
    他命1 包（淨重2.68公克），均依毒品危害防制條例第18條
    第1 項前段之規定沒收銷燬；扣案之安非他命吸食器2 組、
    注射針筒14支、磅秤2 臺、研磨棒1 支、分裝用湯匙3 支、
    分裝用夾鏈袋1 批、研磨碗1 只、吸食器1 組、分裝杓管2
    支、止血橡皮管2 條，為被告所有供施用毒品犯罪所用之物
    ，均應依刑法第38條第1 項第2 款沒收之。至扣案之滾軸1
    支及計算機1 台，為被告經營餐廳所用之器具，並非供被告
    施用毒品所用之物，業據被告供明在卷，是核上開物品與本
    件被告施用毒品犯行間並無關聯，爰不宣告沒收，併此敘明
    。
三、至公訴意旨認被告所為施用第一級毒品、第二級毒品罪犯行
    之犯意各別、罪名不同，應分論併罰；核與前揭事證不符，
    應非可採，附此說明。
據上論斷，應依刑事訴訟法第273 條之1 第1 項、第299 條第1
項前段，毒品危害防制條例第10條第1 項、第2 項、第18條第1
項前段，刑法第11條前段、第56條、第55條、第47條、第38條第
1項 第2 款，判決如主文。
本案經檢察官陳孟黎到庭執行職務。
中　　華　　民　　國　　94　　年　　4 　　月　　28　　日
                  刑事第五庭    法　官  許映鈞
以上正本證明與原本無異。
如不服本判決，應於送達後10日內向本院提出上訴狀（須附繕本
）。
                                書記官　呂苗澂
中　　華　　民　　國　　94　　年　　4 　　月　　28　　日
附錄本案所犯法條全文
毒品危害防制條例第10條
施用第一級毒品者，處6月以上5年以下有期徒刑。
施用第二級毒品者，處3年以下有期徒刑。
